【裁判字號】    88,訴,2469
【裁判日期】    890113
【裁判案由】    毒品危害防制條例
【裁判全文】
臺灣高雄地方法院刑事判決                        八十八年度訴字第二四六九號
    公  訴  人  臺灣高雄地方法院檢察署檢察官
    被      告  甲○○
右列被告因毒品危害防制條例案件，經檢察官提起公訴（八十八年度毒偵字第二三四
六號），本院判決如左：
    主    文
甲○○連續施用第一級毒品，累犯，處有期徒刑拾月。
扣案之注射針筒壹組（含針頭壹支、針筒壹支）沒收銷燬之。
    事    實
一、甲○○前曾於民國（下同）八十二年九月十五日因違反肅清煙毒條例案件，經本
    院判處有期徒刑三年三月，褫奪公權二年，於八十三年三，於八十四年一月二十
    日送監執行，於八十五年六月十九日裁定假釋付保護管束，至八十七年三月三十
    一日止，假釋未經撤銷，其未執行之刑以已執行論。詎仍不知悔改，因施用第一
    級海洛因、第二級毒品安非他命案件，經臺灣臺高雄方法院檢察署檢察官聲請本
    院以八十七年度毒聲字第八一二號裁定送勒戒處所觀察、勒戒後，認無繼續施用
    毒品之傾向，由臺灣高雄地方法院檢察署檢察官於八十七年九月二十日以八十七
    年度偵字第一五四四五號、八十七年度偵緝字第七五０號處分不起訴確定後，甲
    ○○另基於概括犯意，自八十八年九月某日起，至八十八年十一月二日止，連續
    在高雄縣大樹鄉○○○路三十二號住處，以將第一級毒品海洛因置放於注射針筒
    內注射方式，施用第一級毒品海洛三、四次，嗣於八十八年十一月二日上午十時
    三十分許，在高雄縣大樹鄉○○○路三十二號住處為警查獲，並扣得其專供施用
    毒品之注射針筒一組（含針頭一支、針筒一支），經臺灣高雄地方法院檢察署檢
    察官聲請本院以八十八年度毒聲字第八一七七號裁定送勒戒處所觀察、勒戒後，
    認有繼續施用毒品傾向。
二、案經高雄縣警察局仁武分局移送臺灣高雄地方法院檢察署檢察官偵查起訴。
    理    由
一、右揭事實，業據被告甲○○於警、偵訊及本院審理時，坦承不諱，並有專供施用
    毒品之器具注射針筒一組（含針頭一支、針筒一支）扣案足資佐證，而被告於八
    十八年十一月二日上午十時三十分許，為警查獲，經警移送臺灣高雄地方法院檢
    察署後，於八十八年十一月二日經本院裁定送臺灣高雄看守所，經該所採其尿液
    檢驗結果，檢出鴉片反應，此有該所報告書一紙在卷可稽。又被告前因施用第一
    、二級毒品案件，經臺灣高雄地方法院檢察署聲請本院以八十七年度毒聲字第八
    一一號裁定送觀察、勒戒後，認無繼續施用毒品之傾向，由臺灣高雄地方法院檢
    察署檢察官於八十七年九月二十日以八十七年度偵字第一五四四五號、八十七年
    度偵緝字第七五０號不起訴處分確定，有該不起訴處分書在卷足憑，其於五年內
    再犯毒品危害防制條例第十條第一項之罪，且經本院以八十八年度毒聲字第八一
    七七號裁定送高雄看守所附設勒戒所觀察、勒戒後，認有繼續施用毒品傾向，亦
    有該所八十八年十一月十一日高所坤戒勒字第四八四八號函附證明書在卷可查。
    事證明確，被告右揭犯行，洵堪認定。
二、核被告所為，係犯有毒品危害防制條例第十條第一項之施用第一級毒品；而其持
    有屬專供施用毒品海洛因之注射針筒一組，係犯同法第十一條第三項之罪。被告
    持有第一級毒品海洛因，嗣進而施用之，持有之低度行為應為施用之高度行為所
    吸收，不另論罪。被告先後多次施用行為，時間緊接，犯罪構成要件相同，顯係
    出於概括之犯意為之，為連續犯，爰依刑法第五十六條之規定以一罪論，並加重
    其刑。被告所犯上開二罪間，有方法結果之牽連關係，應從一重依毒品危害防制
    條例第十條第一項之施用第一級毒品罪論處，公訴人雖未就被告持有專供施用毒
    品之器具之行為起訴，然因此與起訴部分有牽連犯之裁判上一罪之關係，為起訴
    效力所及，本院自應併予審判，附此敘明。查被告前曾於八十二年九月十五日因
    違反肅清煙毒條例案件，經本院判處有期徒刑三年三月，褫奪公權二年，於八十
    三年三，於八十四年一月二十日送監執行，於八十五年六月十九日裁定假釋付保
    護管束，至八十七年三月三十一日止，假釋未經撤銷，其未執行之刑以已執行論
    之事實，此有臺灣高雄地方法院檢察署刑案資料查註紀錄表在卷可按，其於五年
    之內再犯有期徒刑以上之本罪，係屬累犯，應依刑法第四十七條之規定遞加重其
    刑。爰審酌被告曾有施用毒品前科，經執行完畢，復因施用海洛因、安非他命，
    經依初次勒戒、觀察後無繼續施用傾向為不起訴處分確定後，仍不知悔改警惕，
    猶繼續施用毒品，本不宜寬貸，惟此乃自戕行為、施用之次數及犯後已坦承犯行
    ，態度良好等一切情狀，量處如主文所示之刑，以資懲儆。至於扣案注射針筒一
組（含針頭一支、針筒一支），為專供被告施用毒品之器具，業據被告於警訊時
    供承明確，爰依毒品危害防制條例第十八條第一項前段之規定，予以宣告沒收銷
    燬之。
三、至於被告於八十八年十一月二日上午十時三十分許，在高雄縣大樹鄉○○○路三
    十二號住處為警查獲後，經採其尿液送請高雄縣衛生局檢驗結果，另檢出甲基安
    非他命陽性反應，此有該局八十八年十一月五日八八煙檢字第二六四一號煙毒尿
    液檢驗成績書在卷可稽，足見被告尚涉有毒品危害防制條例第十條第二項之犯行
    ，惟查此部分未據公訴人提起公訴，本院自不得予以審究，應移由公訴人另為適
    法處理，附予敘明。
據上論斷，應依刑事訴訟法第二百九十九條第一項前段，毒品危害防制條例第十條第
一項、第十一條第三項、第十八條第一項前段，刑法第十一條、第五十六條、第五十
五條、第四十七條，判決如主文。
中      華      民      國    八十九    年      一      月     十三     日
                                台灣高雄地方法院刑事庭
                                      法  官  顏  世  傑
右正本證明與原本無異。
如不服本判決，應於判決送達後十日內，向本院提出上訴狀。
                                書記官  呂  怜  勳
中      華      民      國    八十九    年      一      月     十四     日
附錄本案論罪科刑法條：
毒品危害防制條例第十條：
  施用第一級毒品者，處六月以上五年以下有期徒刑。


司法院資訊處製作；財團法人民間司法改革基金會備份。
